臺灣高等法院刑事判決
109年度上訴字第1030號
上  訴  人  
即  被  告  洪祺禎


選任辯護人  李建慶律師
上  訴  人  
即  被  告  洪祺祓




選任辯護人  薛維平律師
上  訴  人  
即  被  告  劉韋廷




選任辯護人  林明忠律師
            李玟旬律師
            林于舜律師
上  訴  人  
即  被  告  王奕仁



選任辯護人  吳怡德律師
上列上訴人因偽造文書案件，不服臺灣臺北地方法院106年度訴
字第584號、107年度訴字第412號，中華民國109年1月31日第一
審判決（交付審判案號：105年度聲判字第156號，檢察官追加起
訴案號：臺灣臺北地方檢察署107年度偵字第4268號），提起上
訴，本院判決如下：
    主  文
上訴駁回。
    犯罪事實
一、緣洪火鐲係址設臺北市○○區○○路0段000號0樓「世都股份有
    限公司」（下稱世都公司）之負責人，持有世都公司80萬股
    之股份（下稱系爭股權），於民國102年6月28日死亡。洪祺
    禎、洪祺祓、洪祺祥、洪祺福為洪火鐲之子，且均為世都公
    司股東，劉韋廷、王奕仁則分別為立勤國際法律事務所（下
    稱立勤事務所）之主持律師、受僱律師。又洪祺禎為世都公
    司103年度股東臨時會之召集權人，並製作世都公司股東臨
    時會出席股數報告、股東臨時會議事錄（節錄本），而為從
    事製作世都公司股東臨時會出席股數報告、股東臨時會議事
    錄（節錄本）業務之人。洪祺禎、洪祺祓、劉韋廷、王奕仁
    均明知洪火鐲業已死亡，有關洪火鐲名下財產之處分及行使
    ，應由繼承人共同依法處理，竟共同基於行使偽造私文書及
    行使業務上登載不實文書之犯意聯絡，於103年間由洪祺祓
    、洪祺禎共同委託，推以洪祺禎出面委託劉韋廷處理世都公
    司103年股東臨時會開會事宜之方式，而於103年12月5日上
    午10時30分許，在臺北市○○區○○○路0段00號17樓之立勤事務
    所會議室內，由劉韋廷規劃製作世都公司103年度股東臨時
    會出席通知書等文書資料，並擔任該次股東臨時會之股東委
    託書指定收受送達人及列席律師，同時指派王奕仁代理洪祺
    祓出席，另指派立勤事務所員工協助股東臨時會之進行。復
    於上開股東臨時會上，由洪祺禎擔任主席，王奕仁則以洪祺
    祓之代理人身分出席，王奕仁並以洪祺祥、洪祺福未出席該
    次股東臨時會為由，向主席即洪祺禎提議由其以洪祺祓之代
    理人身分行使系爭股權，經洪祺禎同意，而將系爭股權計入
    當日股東臨時會出席股數，將「出席股東及委託代理人所代
    表之股數總計：8百7十2萬1千0百0十0股」、「佔發行股份
    總數1,660萬股之52.54%」等不實事項，填載於世都公司股
    東臨時會出席股數報告之業務上文書，以達公司法第174條
    規定之半數股東出席門檻，並將上開報告於股東臨時會上揭
    示公告之；再由王奕仁於該次股東臨時會董事、監察人改選
    之議案上，分別於「洪火鐲之董事選舉票」、「洪火鐲之監
    察人選舉票」之私文書上，偽以洪祺祓已取得洪火鐲全體繼
    承人授權之洪祺祓代理人身分，於上開選舉票之代理人欄位
    填寫「王奕仁」之姓名，並於被選舉人欄位分別填寫「洪祺
    祓」、「洪祺禎」，而以董事席次3席、監察人席次1席計算
    系爭股權3倍、1倍之方式，於分配選舉權數欄位上填寫「2,
    400,000」、「800,000」，用以表示洪火鐲之全體繼承人同
    意行使系爭股權之意，使系爭股權之董事選舉票全數分配予
    洪祺祓、監察人選舉票則全數分配予洪祺禎，再持以行使於
    系爭股東臨時會董事、監察人之改選議程。洪祺禎復於該次
    股東臨時會後，將「出席股數：出席股東連同委託代理人代
    表股份總數8,721,000股，佔本公司已發行股份總數1660萬
    股之52.54％，已逾法定開會股權數額」、「董事當選名單得
    票權數欄位：洪祺祓為13,530,000」、「監察人當選名單得
    票權數欄位：洪祺禎為8,650,000」等不實事項，記載於世
    都公司103年股東臨時會議事錄（節錄本）之業務上文書，
    用以表示洪祺祓、洪祺禎分別當選世都公司董事、監察人之
    選舉結果，並將之寄發與世都公司股東；另由劉韋廷於103
    年12月23日持上開內容不實之103年股東臨時會議事錄（節
    錄本）向臺北市商業處申請變更登記而行使之，足以生損害
    於洪火鐲之繼承人及主管機關對公司變更登記管理之正確性
    。
二、案經洪祺祥訴由臺灣臺北地方檢察署檢察官偵查後為不起訴
    處分及臺灣高等檢察署檢察長再議駁回，惟嗣聲請交付審判
    後，經臺灣臺北地方法院以105年度聲判字第156號裁定交付
    審判，經抗告後，復經本院以106年度抗字第149號裁定抗告
    駁回；暨洪祺祥訴由臺灣臺北地方檢察署檢察官偵查後追加
    起訴。
    理  由
壹、證據能力部分：
一、證人陳澐萱於偵查中具結後向檢察官所為之陳述，雖屬傳聞
    證據，惟現階段刑事訴訟法規定檢察官代表國家偵查犯罪、
    實施公訴，依法其有訊問被告、證人及鑑定人之權，證人、
    鑑定人且須具結，而實務運作時，檢察官偵查中向被告以外
    之人所取得之陳述，原則上均能遵守法律規定，不致違法取
    供，其可信度極高，職是，被告以外之人前於偵查中已具結
    而為證述，除反對該項供述得具有證據能力之一方，已釋明
    「顯有不可信之情況」之理由外，應認該證人於偵查中之陳
    述具有證據能力。被告洪祺禎、洪祺祓之辯護人既未釋明證
    人陳澐萱於偵查中之證述有何「顯有不可信之情況」之理由
    ，依刑事訴訟法第159條之1第2項規定，自有證據能力。
二、其餘本判決所引之非供述證據，並無證據證明係公務員違背
    法定程序所取得，亦無顯有不可信之情況，且經本院於審理
    期日提示予被告辨識而為合法調查（見本院卷二第48至74、
    106至128、647至679頁），依刑事訴訟法第158條之4反面規
    定，應認均有證據能力。
貳、實體部分：
一、訊據上訴人即被告洪祺禎、洪祺祓、劉韋廷、王奕仁固不否
    認下列不爭執事實（詳後述），惟均否認有行使偽造私文書
    、行使業務登載不實文書犯行，分別辯稱如下：
  ㈠被告洪祺禎辯稱：我沒有召集股東會的經驗，所以全權委託
    立勤事務所規劃籌辦，開會前事務所律師有說已經查找過實
    務見解並討論過，認為如果事實上無法取得全體共有人的同
    意，或共有人有權利濫用時，可以由部分共有人代表行使股
    權。本件股東臨時會召開當時，洪祺祓的代理人王奕仁律師
    提議由其代表行使系爭股權，在場列席的律師都認為沒有問
    題，所以我才會同意，我是因為信賴事務所以及團隊規劃，
    認為律師提供的法律見解都有依據，並未違法，並沒有偽造
    文書的犯意云云。
  ㈡被告洪祺祓辯稱：我是因為徵詢事務所律師出具的專業意見
    及其提供相關實務判決書，所以認為事實上無法取得全體共
    有人或共有人有權利濫用時，可以由部分共有人代表行使系
    爭股權，才會授權事務所處理股東臨時會事宜，由事務所指
    派代理人即王奕仁出席。我跟王奕仁素未謀面亦未曾聯繫過
    ，我在股東臨時會召集前雖有寄發存證信函，但長年居住美
    國並在美國工作，對於臺灣法律並不熟悉，所以寄發存證信
    函也是委託事務所代為處理。我並沒有偽造文書的犯意，就
    算是有違法，也是不可避免的禁止錯誤云云。
  ㈢被告王奕仁辯稱：我只是立勤事務所的受僱律師，因為洪祺
    禎是客戶，委託事務所處理股東會召開事宜，我當初只是參
    與股東代理，並非負責規劃及承辦股東臨時會之人，亦未參
    與事務所事前規劃及討論。至於在股東臨時會上行使系爭股
    權依據的是事務所協助撰寫的存證信函跟授權書的內容，但
    對此我並未參與，所以對授權書實際上是否有無權代理的問
    題，並不知悉。我一直是以洪祺祓代理人的身分執行事務，
    並沒有偽造冒用洪火鐲代理人的名義，也只是信賴事務所的
    指示而為事務執行，並沒有偽造文書的犯意。此外，縱使扣
    除系爭股權，也不影響選舉結果，所以並未造成損害云云。
  ㈣被告劉韋廷辯稱：世都公司已面臨無法正常繳納稅捐費用、
    帳戶遭凍結、不動產遭拍賣、無人代表公司與銀行續定租約
    之窘境，故召開股東臨時會確有必要，且召開股東臨時會並
    未損害世都公司暨其股東及洪火鐲全體繼承人之權益。洪祺
    祥假藉不同意行使系爭股權之名，故意干擾系爭股東臨時會
    之進行，乃屬權利濫用。我指派王奕仁擔任的是「洪祺祓之
    股東代理人」而非「洪火鐲之股東代理人」，且遍觀全卷可
    知，王奕仁所代理者僅洪祺祓，而並非洪火鐲，至於董事及
    監察人選舉票上僅記載「洪火鐲」而非「洪火鐲之繼承人」
    乃工作人員的疏漏，並非刻意記載，故不符合偽造私文書之
    要件。王奕仁當初只是隨機指派擔任代理，並非負責規劃及
    承辦股東臨時會之人，亦未參與事務所事前規劃及討論，其
    行使系爭股權之依據為事務所協助撰寫的存證信函跟授權書
    的內容，但上開存證信函及授權書均是我的法律意見，我是
    依諸多最高法院、資深律師見解所撰，系爭股權行使有事實
    上無法得其同意之情形，故於法有據，均無行使偽造私文書
    或業務登載不實文書之故意云云。
二、本案不爭執事實及爭點
  ㈠不爭執事實部分
  ⒈被告四人就洪火鐲係址設臺北市○○區○○路0段000號6樓世都公
    司之負責人，持有世都公司80萬股之股份，於102年6月28日
    死亡；案外人洪祺福、告訴人洪祺祥、被告洪祺禎、洪祺祓
    為洪火鐲之子，均為世都公司股東；被告劉韋廷、王奕仁則
    分別為斯時立勤事務所之主持律師、受僱律師等節，均不爭
    執（見原審106年度訴字第584號卷《下稱訴字第584號卷》一
    第81、96頁背面至97、99、112、119頁，原審107年度訴字
    第412號卷《下稱訴字第412號卷》第90至91頁），並有經濟部
    商業司公司及分公司基本資料表（見106年度他字第1873號
    卷《下稱他字第1873號卷》一第188至189頁）、戶籍謄本（見
    他字第1873號卷一第191頁）、繼承系統表（見他字第1873
    號卷一第192頁）附卷可稽。此部分事實，首堪認定。
　⒉被告四人對於103年12月5日上午10時30分許，在臺北市○○區○
    ○○路0段00號17樓之立勤事務所會議室內，由被告劉韋廷規
    劃製作世都公司103年度股東臨時會出席通知書等文書資料
    ，並擔任該次股東會之股東委託書指定收受送達人及列席律
    師，同時指派被告王奕仁代理被告洪祺祓出席股東會，另指
    派立勤事務所員工協助股東會進行；且由被告洪祺禎擔任世
    都公司103年度股東臨時會主席，被告王奕仁則以被告洪祺
    祓之代理人身分出席，並以告訴人、洪祺福並未出席該次股
    東臨時會為由，向主席即被告洪祺禎提議由其以被告洪祺祓
    之代理人身分行使系爭股權，經被告洪祺禎同意，而將系爭
    股權計入當日股東臨時為出席股數，將「出席股東及委託代
    理人所代表之股數總計：8百7十2萬1千0百0十0股」、「佔
    發行股份總數1,660萬股之52.54％」等事項，填載於世都公
    司股東臨時會出席股數報告，並將上開報告於股東臨時會上
    揭示公告之等節，亦不爭執（見原審訴字第584號卷一第82
    頁背面至第83、91、119頁，原審訴字第412號卷第91頁），
    並據證人即立勤事務所受僱律師吳佩軒、證人即立勤事務所
    法務主任林曉華於原審審理時結證明確在卷（見原審訴字第
    584號卷三第111、118頁背面），且有上開股東臨時會出席
    股數報告（見104年度他字第1847號卷《下稱他字第1847號》
    卷一第48頁）、上開股東臨時會當日錄影光碟譯文、現場照
    片（見104年度偵字第23773號卷《下稱偵字第23773號卷》第7
    1頁背面至74、76至81頁，他字第1847號卷一第146頁）在卷
    供參。此部分事實，亦堪認定。
  ⒊被告四人就被告王奕仁於該次股東臨時會董事、監察人改選
    之議案上，分別於「洪火鐲之董事選舉票」、「洪火鐲之監
    察人選舉票」上，於代理人欄位填寫「王奕仁」之姓名，並
    於被選舉人欄位分別填寫「洪祺祓」、「洪祺禎」，而以董
    事席次3席、監察人席次1席計算系爭股權3倍、1倍之方式，
    於分配選舉權數欄位上填寫「2,400,000」、「800,000」，
    用以表示洪火鐲之全體繼承人同意行使系爭股權之意，使系
    爭股權之董事選舉票全數分配予被告洪祺祓、監察人選舉票
    則全數分配予被告洪祺禎，再持以行使於系爭股東臨時會董
    事、監察人之改選議程等節，並不爭執（見原審訴字第584
    號卷一第83、91、121至122頁，原審訴字第412號卷第69、9
    2頁），且有上開董事選舉票、監察人選舉票在卷為憑（見
    他字第1847號卷二第104至105頁）。此部分事實，堪以認定
    。
  ⒋被告四人對於被告洪祺禎於該次股東臨時會後，將「出席股
    數：出席股東連同委託代理人代表股份總數8,721,000股，
    佔本公司已發行股份總數1660萬股之52.54％，已逾法定開會
    股權數額」、「董事當選名單得票權數欄位：洪祺祓為13,5
    30,000」、「監察人當選名單得票權數欄位：洪祺禎為8,65
    0,000」等事項，記載於世都公司103年股東臨時會議事錄（
    節錄本），用以表示被告洪祺祓、洪祺禎分別當選世都公司
    董事長、監察人之選舉結果，並將之寄發與世都公司股東，
    另由被告劉韋廷於103年12月23日持上開103年股東臨時會議
    事錄（節錄本）向臺北市商業處申請變更登記而行使之等節
    ，亦均不爭執（見原審訴字第584號卷一第83、91頁背面，
    原審訴字第412號卷第93頁），且有股東臨時會議事錄（節
    錄本）（見他字第1847號卷一第52至53頁）、世都公司變更
    登記申請書、臺北市政府104年1月5日府產業商字第1039155
    2700號函、104年1月20日府產業商字第10391552710號函（
    見他字第1847號卷一第76至83頁，他字第1847號卷二第23至
    25頁）附卷供參。此部分事實，堪以認定。
  ㈡本案爭點即本案所應審究者即為：⒈系爭股權之行使，是否有
    事實上無法得同意之情形。⒉行使系爭股權，是否因告訴人
    有權利濫用之情形。⒊被告四人是否明知行使系爭股權須得
    全體公同共有人之同意而有行使業務上登載不實文書、行使
    偽造私文書之犯意。茲分述如後。
三、本件系爭股權之行使，並無事實上無法得同意之情形：
  ㈠按繼承人有數人時，在分割遺產前，各繼承人對於遺產全部
    為公同所有，民法第1151條定有明文；而同法第831條規定
    ，本節規定，於所有權以外之財產權，由數人共有或公同共
    有者準用之。又同法第831條準用第828條第2項準用第820條
    第1項，「公同共有物之管理，除契約另有約定外，應以共
    有人過半數及其應有部分合計過半數之同意行之。但其應有
    部分合計逾三分之二者，其人數不予計算」，所稱公同共有
    財產權之管理，係指對於公同共有財產權之保存、改良及用
    益而言，公同共有股份有限公司股份之股東行使股東權，參
    加股東會，並非上開之管理行為，而係公同共有財產權其他
    之權利行使行為，自無上開法條規定之適用，應準用同法第
    828條第3項之規定，經公同共有人全體之同意，始得為之（
    最高法院103年度台上字第1570號判決意旨參照）。至被告
    劉韋廷等人雖舉出司法院字第1425號解釋、最高法院32年上
    字第115號判例、37年上字第6939號判例、104年度台上字第
    15號民事判決等實務見解，認部分公同共有人事實上無法取
    得其他公同共有人同意時，仍得行使公同共有權利，然依該
    等司法院解釋、最高法院判例、判決之內容以觀，均係針對
    部分共有人為全體公同共有人利益向第三人請求將共有物返
    還予全體共有人之情形，並非為部分共有人之個人私益，而
    本案係被告洪祺禎等人行使洪火鐲股權之目的，係欲利用股
    東會改選董監事之機會，獨佔該股權利益圖利自己將洪火鐲
    股權全數支持其當選董監事，顯非為全體共有人利益，且前
    開實務見解亦係在解決公同共有人提起民事訴訟時之當事人
    適格爭議，核與本案公同共有人得否行使其實體法之上股東
    權情形迥異，實無從比附援引；況最高法院104年度台上字
    第15號民事判決所謂利害關係相反，亦係限於股權行使對象
    與不同意共有人間具有至親（例如夫妻關係），因而難期彼
    等立場一致，而有事實上無法得其同意之情形，並非所有共
    有人間意見不同即得任意擴張適用。準此，所謂事實上無法
    取得其他公同共有人之同意，係指共有人所在不明或該共有
    人為公同共有權利行使之對象等，而依通常情形不可能得其
    同意者而言，倘因公同共有人間就權利之行使意見不一致，
    而無法取得公同共有人全體之同意，則非屬之。
  ㈡洪祺福於本件股東臨時會召開前，即已明確表示不同意行使
    系爭股權乙節，為被告洪祺禎、洪祺祓、劉韋廷所明知：
  ⒈經查，本件股東臨時會會議通知係寄發至洪祺福在臺戶籍地
    ，然洪祺福當時人在美國，經被告洪祺禎電聯均未接通等節
    ，為被告洪祺禎於偵查中供承無誤（見他字第1847號卷二第
    183頁），足徵被告洪祺禎明知洪祺福當時人在國外，卻僅
    朝其在臺之戶籍地寄送通知，且於知悉其具體聯繫方式卻電
    聯未果之狀況下，明知洪祺福對於上開股東臨時會會議通知
    意旨不知情，卻仍全然不顧上情，執意召開本件股東臨時會
    。
  ⒉參以洪祺福於103年12月5日凌晨即股東臨時會召開前所寄送
    予告訴人、被告洪祺禎、洪祺祓之電子郵件內容所載：「大
    家都知道，我已遵照父親洪火鐲先生102年4月10日之規劃處
    分聲明指示書，將名下之世都股份有限公司所有股份轉與洪
    祺祥，並由洪祺祥依法向國稅局及相關主管單位登記有案。
    …父親遺產中名下之世都公司股份及股權，在父親遺產尚未
    依法完成處分前，應屬於所有繼承人共有，我未授權給任何
    人去行使我繼承人的權利。若任何人沒有經過我同意或授權
    而去行使我的權利，均屬無效」等語（見他字第1847號卷一
    第61頁，他字第1873號卷二第11頁），則尚不論洪祺福如何
    得悉前揭股東臨時會會議通知之意旨，自上開電子郵件寄發
    之時間及洪祺福當時人在美國等情狀觀之，當可推斷洪祺福
    已於獲悉後第一時間明確表示並未授權任何人行使其權利，
    系爭股權需徵得其同意方得行使，否則須待洪火鐲之遺產為
    分割處分之意見、立場。
  ⒊再依證人即共同被告劉韋廷於原審審理時證稱：洪祺福在海
    外所以我們發了E-MAIL，當天也有打電話，包括洪祺福在開
    股東會當天早上也有針對他收到通知函後回覆他的意見是什
    麼，我們也直接打電話給洪祺祥，他表示還是不會來等語（
    見原審訴字第584號卷三第93頁背面），益徵洪祺福上開意
    思表示係於本件股東臨時會開會前即已到達被告洪祺禎、洪
    祺祓、劉韋廷等人，是洪祺福不同意行使系爭股權亦未授權
    他人行使之意思，當為渠等於本件股東臨時會開會前已知悉
    。
　㈢告訴人於本件股東臨時會召開前，即已明確表示不同意行使
    系爭股權等情，亦為被告洪祺禎、洪祺祓、劉韋廷所明知：
  ⒈觀諸告訴人於103年9月29日寄送予洪祺禎之臺北三張犁郵局
    第1025號存證信函內容所載：「主旨：本人不同意先父洪火
    鐲名下之世都股份有限公司80萬股份由先父其他繼承人行使
    權利」、「說明：二、另依據最高法院103年度1570號判決
    意旨，公同共有股份之股東行使股權參加股東會，應經公同
    共有人『全體』同意始得為之。因本人不同意先父洪火鐲先生
    遺產由先父其他繼承人行使權利，任何人均無權於世都公司
    股東會行使洪火鐲先生名下之世都公司80萬股股份權利」等
    語（見他字第1847號卷一第59頁），告訴人不僅明確表示不
    同意由其他繼承人行使系爭股權之意思，更敘明相關法律依
    據、最高法院判決意旨，且告訴人於本院審理時亦證稱：
　　開臨時股東會之前，我有請律師通知被告不要行使父親生前
    遺留下的股權，甚至老三當天也寫EMAIL給大家不能行使該
    繼承父親的股權24萬股，我很確定他們很明確知道我不同意
    他們去行使，也有請律師發函，律師當天有參加，他當場也
    有說明我拒絕他們行使等語（見本院卷二第620頁）。而上
    開存證信函副本經抄送世都公司、臺北市商業處，並經被告
    洪祺禎收受乙情，復有中華郵政掛號郵件收件回執聯在卷為
    憑（見他字第1847號卷一第60頁），是被告洪祺禎就告訴人
    明確表示不欲行使系爭股權之意見，亦當屬知悉。又上開存
    證信函副本既經抄送世都公司，被告洪祺祓身為世都公司大
    股東及洪火鐲之繼承人之一，對前揭存證信函內容亦當有所
    知悉。
  ⒉復依證人吳佩軒於原審審理時證稱：洪祺禎收到告訴人寄的
    存證信函後，有轉知我們事務所，存證信函的內容在講最高
    法院103年那則見解，告訴人說他不同意行使系爭股權等語
    （見原審訴字第584號卷三第113頁背面），足徵存證信函之
    內容亦已轉知立勤事務所，則身為事務所所長並擔任委任律
    師之被告劉韋廷，對上開存證信函之內容意旨當屬知情，豈
    有諉無不知之理。
  ㈣被告洪祺禎、洪祺祓、劉韋廷明知上情，卻仍於本件股東臨
    時會前一日即103年12月4日以被告洪祺祓之名義寄送存證信
    函，片面擬制其他繼承人未到場之效果，並單方禁止不得拒
    絕行使系爭股權，且於明知洪祺福當時人在美國之情形下，
    仍僅朝其在臺地址寄送，且就是否確實到達案外人洪祺福乙
    事亦未加確認：
  ⒈被告洪祺祓遲於本件股東臨時會開會前一日即103年12月4日
    始以存證信函通知告訴人、洪祺福謂：「說明：本人洪祺祓
    為洪火鐲繼承人之一，因世都公司將於103年12月5日上午10
    時30分，於立勤國際法律事務所舉行股東臨時會……。如繼承
    人中無任何一人親自或委託代理人出席，或出席之繼承人拒
    絕行使洪火鐲名下世都公司股權時，本人將代表全體繼承人
    行使洪火鐲名下世都公司股權」等語，有臺北北門郵局營收
    股4235號存證信函在卷為憑（見他字第1847號卷一第43至44
    頁），不僅片面擬制其他繼承人未到場之效果，更單方禁止
    渠等不得拒絕行使股權，上開單方、片面之通知，不僅毫無
    法律依據，更顯然並未容許其他繼承人有實質選擇之權利可
    言，是被告劉韋廷辯稱係因103年12月2日確定對方洪祺祥、
    洪祺福若不親自出席也會委託代理人，但未收到洪祺祥、洪
    祺福代理人的委託書，洪祺祓才會說發存證信函通知洪祺祥
    、洪祺福云云，實屬牽強，尚難採信；況若非欲使告訴人及
    洪祺福無法出席系爭股東臨時會，大可提早通知洪祺祥、洪
    祺福，又何以如此倉促。
  ⒉此外，依證人林曉華於原審審理時證稱：前揭存證信函是寄
    到股東名簿上的地址，當時洪祺福人在美國，所以再請洪祺
    祓用電話或EMAIL聯絡洪祺福讓他知道等語（見原審訴字第5
    84號卷三第125頁），足徵被告洪祺祓、劉韋廷對洪祺福當
    時人在美國乙事亦當已知悉，然前揭存證信函卻僅朝其在臺
    戶籍地址寄送，並未寄送洪祺福在美國實際住所，而對於上
    開存證信函之內容意旨嗣後究否有實際到達洪祺福乙節，身
    為本件股東臨時會之主要承辦人員之林曉華竟亦未加確認。
  ㈤依上所述，告訴人早於103年9月29日即以存證信函通知被告
    洪祺禎及世都公司，表示其不同意由洪火鐲之其他繼承人行
    使系爭股權；洪祺福亦於103年12月5日凌晨即股東臨時會召
    開前，以電子郵件通知被告洪祺禎、洪祺祓及告訴人，表示
    其不同意、亦未授權任何人行使系爭股權。則告訴人、洪祺
    福既均非所在不明，亦非權利行使之對象，渠等僅因與被告
    洪祺禎、洪祺祓之意見不同，而不同意行使系爭股權，揆諸
    上開說明，實難認屬事實上無法得同意之情形。
四、本件行使系爭股權，並非因告訴人有權利濫用之情形：
  ㈠洪火鐲生前曾於102年1月29日以世都公司董事長身分將世都
    公司董事長職權委由告訴人代為行使，且為求程序適法，係
    委由世都公司董事陳澐萱代理後再將之委由告訴人代理行使
    等節，有洪火鐲出具之授權書在卷可稽（見他字第1847號卷
    二第109頁）；上開授權書並經臺灣臺北地方檢察署檢察官
    以104年度偵續一字第142號、臺灣高等檢察署以105年度上
    聲議字第3518號處分書及臺灣臺北地方法院以105年度聲判
    字第128號判決認定確為洪火鐲所親自書寫者，有上開處分
    書及判決書等附卷可參（見原審訴字第584號卷三第204至21
    0頁）。
  ㈡證人即當時世都公司代理董事長陳澐萱於偵查中亦證稱：我
    跟洪火鐲是同居、男女朋友關係，由我照顧他的生活，洪火
    鐲生前的醫療、看護費用及生後喪葬費用是洪火鐲委託告訴
    人支付的，將保險箱鑰匙交由告訴人使用。洪火鐲生前對我
    提到世都公司未來股權規劃是說要全部收回，請陰正邦律師
    寫遺囑，並說全部登記給告訴人，由告訴人出錢買回。當時
    洪火鐲請陰正邦律師到家裡，洪火鐲跟洪祺禎曾為此起爭執
    等語（見他字第1847號卷二第238頁）。
  ㈢告訴人前曾以洪火鐲過世後，陳澐萱、紀定男因借名董事、
    股東爭議意見分歧，而就董事會之召集、有無補選董事之必
    要、世都公司相關帳冊用印、稅款、修繕等事項百廢待舉為
    由，向臺灣臺北地方法院聲請選任為世都公司臨時管理人，
    經該院以103年度司字第176號裁定認被告洪祺禎已於103年6
    月12日依公司法第173條第2項規定向主管機關申請自行召集
    股東臨時會改選董事、監察人（即本件股東臨時會），是無
    選任臨時管理人召集股東會改選董事之必要而予以駁回，有
    前揭裁定附卷為憑（見他字第1847號卷二第140至143頁）。
  ㈣復依證人吳佩軒於原審審理時證稱：於本件股東臨時會召開
    前，告訴人曾有申請選任世都公司臨時管理人，而為法院裁
    定駁回，且剛裁定下來，事務所就有查到這個裁定等語（見
    原審訴字第584號卷三第114頁），足徵立勤事務所當應知悉
    本件股東臨時會選任董事、監察人為何人，實影響世都公司
    未來經營權之歸屬，而與告訴人上開利害息息相關。
  ㈤依上所述，告訴人既為洪火鐲生前委託代理行使董事長職權
    之人，復曾受洪火鐲囑託使用保險箱鑰匙，且洪火鐲亦曾一
    度表示欲將世都公司股權全數收回後由告訴人出資買回；告
    訴人亦復聲請選任為世都公司臨時管理人，足徵本件股東臨
    時會改選董事、監察人，當影響世都公司未來經營權之歸屬
    ，且與告訴人上開利害息息相關，此情亦為被告四人所當知
    者，則告訴人、洪祺福於前揭爭執尚未獲解決前，不行使其
    個人股東權或拒絕行使之，尚難認有何權利濫用之情形。
  ㈥又以告訴人為法定代理人之日月文化出版股份有限公司（下
    稱日月文化公司）曾對世都公司就本次股東臨時會提起請求
    確認股東會決議不成立之訴，先後經臺灣臺北地方法院以10
    3年度訴字第5059號、本院以105年度上訴字第154號判決確
    認世都公司於103年12月5日召開之股東臨時會所為討論與選
    舉事項第一案「改選世都公司董事議案」與第二案「改選世
    都公司監察人議案」之決議均不成立，並於105年8月11日確
    定等節，有前揭判決書及臺灣臺北地方法院民事判決確定證
    明書在卷可稽（見原審聲判字第516號卷第70至77、84頁）
    ，亦同此認定。
  ㈦至被告劉韋廷另辯稱：當時因世都公司已面臨無法正常繳納
    稅捐費用、帳戶遭凍結、不動產遭拍賣、無人代表公司與銀
    行續定租約之窘境，故有召開股東會之必要云云。惟查，本
    件股東臨時會是否有召開之必要，與渠等得否以前揭方式行
    使系爭股權，乃屬二事，被告劉韋廷就此所辯，要無足取。
五、被告四人明知行使系爭股權須得全體公同共有人之同意卻仍
    為前揭舉措，有行使業務上登載不實文書、行使偽造私文書
    之犯意：
  ㈠告訴人早於103年9月29日即以存證信函通知被告洪祺禎及世
    都公司，表示其不同意由洪火鐲之其他繼承人行使系爭股權
    ；洪祺福亦於103年12月5日以電子郵件通知被告洪祺禎、洪
    祺祓，表示其並未授權任何人行使系爭股權。上開存證信函
    及電子郵件之內容並為被告洪祺禎、洪祺祓、劉韋廷所知悉
    ，而於本件股東臨時會開會當天，亦有聯繫告訴人、洪祺福
    ，渠等亦均已表示不欲出席等情，業經認定如前。則被告洪
    祺禎、洪祺祓、劉韋廷就渠等於股東臨時會單方、片面行使
    上開股權極可能於法不合、所登載之相關文書可能違法等節
    ，當有所認識。
  ㈡又本件股東臨時會開會過程，縱令具律師資格之法人股東代
    表李傑儀及邱玉萍頻頻提出異議，表示行使系爭股權係屬違
    法，被告洪祺禎、劉韋廷、王奕仁均對此未加回應、刻意迴
    避，絲毫未就此議題於會議中加以討論等情如下：
  ⒈本件股東臨時會之出席股東，包括以告訴人為負責人之日月
    文化公司，而經日月文化公司指派法人股東代表李傑儀、邱
    玉萍、陳慶鴻出席等節，有世都公司股東臨時會簽到簿、法
    人代表指派書附卷可稽（見他字第1847號卷一第45、103至1
    09頁）。
  ⒉本件股東臨時會開會過程：
  ⑴於會議開始時，先係由被告王奕仁以「報告主席，我是股東
    洪祺祓代理人，我提議洪火鐲80萬股由其（即洪祺祓）行使
    ，不知道主席這邊有沒有什麼意見？」等語發言，明白表示
    所欲行使者乃「將洪火鐲80萬股股權由被告洪祺祓行使」之
    訴求，被告洪祺禎旋即回以：「那我尊重您的意見」等語，
    經李傑儀、邱玉萍雙雙舉手反對，表示：「股東代表反對」
    後，被告王奕仁仍續以：「我是詢問繼承人的意見」，而就
    李傑儀再度舉手發言：「我們異議」等語，被告王奕仁仍以
    ：「這是繼承人之間的談話，請勿干擾」，阻止其發言。邱
    玉萍雖質以：「繼承人有4個不是嗎？」等語，然被告洪祺
    禎仍不予理會而逕對被告王奕仁稱：「有沒有其他繼承人參
    加？沒有其他繼承人參加，那我尊重你的意思」。此時李傑
    儀、邱玉萍再度舉手發言稱：「可是繼承人…」，被告劉韋
    廷卻以手勢示意司儀林曉華開始會議，並與吳佩軒交談。嗣
    由林曉華報告股東會出席股數，再由吳佩軒於股東會出席股
    數公告填寫出席股數。李傑儀、邱玉萍對此則再度發言表示
    ：「我們異議」，然被告洪祺禎仍未加理會而逕自宣布：「
    股東會出席已達法定數額，股東會開始」，並以手勢打斷李
    傑儀、邱玉萍之發言，稱：「請開會以後再說」，故邱玉萍
    遞上發言條，李傑儀則發言稱：「洪火鐲2位繼承人反對，
    洪火鐲80萬股依法不得計入出席數」、「針對剛剛股東洪祺
    祓提到關於股東洪火鐲名下80萬股股權行使，依據最高法院
    103年度台上字第1570號判決，這屬於遺產公同共有股份行
    使，應該由全體繼承人同意始得為之，未經全體同意，部分
    繼承人不得逕行行使。依據公司法第160條，共有股份應由
    共有人互推一人行使之。請問一下這個部分依法律規定必須
    有繼承人全體出具之同意書。據股東所知，實際上洪火鐲先
    生繼承人洪祺祥先生以及洪祺福先生有存證信函以及電子郵
    件反對其他繼承人代理行使，所以這個部分洪火鐲先生之80
    萬股依法不得計入今天之出席，不然就明顯違背法令。」然
    林曉華仍稱：「宣布進行股東會第一案：改選公司董事」等
    情，此有股東會當日錄影光碟譯文、現場照片在卷可稽（見
    偵字第23773號卷第71頁背面至72、76至78頁，他字第1847
    號卷一第146頁）。
  ⑵本次股東臨時會經林曉華宣布進行改選董事，並報告股東會
    出席股數後，即指示工作人員發放選票並宣布計時3分鐘開
    始投票，李傑儀雖發言表示：「洪火鐲2位繼承人反對，洪
    火鐲80萬股依法不得計入出席數，本次股東會召集未達過半
    數出席」、「股東這邊手邊有洪火鐲先生4位繼承人，其中
    洪祺祥先生的存證信函以及老三洪祺福的電子郵件，都明白
    反對他人來行使洪火鐲先生的股權，如果今天有任何人有代
    表行使洪火鐲先生股權，而主席在沒有任何4位繼承人共同
    同意書情況下計入，顯屬違反法律的情況。仍要異議本次召
    集未達股東過半數出席。依法為決議不成立。」然遭被告洪
    祺禎阻止其發言，稱：「請尊重現場秩序，沒有請你發言，
    請你坐下。」嗣李傑儀繼續發言稱：「請主席說明，過半數
    出席係指哪些股東出席？」，被告洪祺禎則未予回應，並與
    被告劉韋廷交談。邱玉萍遂陸續發言稱：「詢問主席洪火鐲
    80萬股已有兩名繼承人反對其他繼承人代理行使，為何本次
    仍行使？」、「這是明顯違法」、「違法的股東會跟每個股
    東都有關係。」、「股東日月文化對選舉結果表示異議，本
    次出席門檻未過半數，決議不成立」，李傑儀亦發言稱：「
    日月文化的代表人洪祺祥先生就是洪火鐲先生的繼承人之一
    」、「如果今天根本未達過半數出席，仍作成違法決議，這
    個是有明顯…」；其後邱玉萍更對被告王奕仁質以：「代理
    人請問一下，洪火鐲先生的股份有2名繼承人已經表示拒絕
    由他人行使，為什麼你還可以行使？目的是什麼？這樣明明
    違反你有什麼意見？」被告王奕仁卻回以：「你不是繼承人
    ，我沒有必要回答你的問題」，邱玉萍則稱：「但我們是股
    東，我們想知道股東行使權利是不是合法」等情，此有股東
    會當日錄影光碟譯文在卷可稽（見偵字第23773號卷第72頁
    背面至73、79至81頁，他字第1847號卷一第146頁）。
  ⑶其後，林曉華宣布進行股東會第二案即改選公司監察人案並
    報告股東會出席股數，指示工作人員發放選票後，李傑儀發
    言稱：「股東會未達過半數出席，決議不成立，改選無效」
    ，被告洪祺禎、劉韋廷則未予理會並繼續交談。邱玉萍則起
    稱：「股東日月文化表示意見」，李傑儀亦稱：「世都公司
    無此議事規則，請主席出示議事規則。」等語，並站在發言
    臺上欲發言，遭工作人員、其他股東代表打斷、阻止其發言
    ，旋即由吳佩軒進行監察人選舉開票、唱票及計票作業。嗣
    李傑儀、邱玉萍雖再度發言表示異議，惟被告洪祺禎旋即宣
    布散會等節，有股東會當日錄影光碟譯文在卷可稽（見偵字
    第23773號卷第73頁背面至74頁）。
  ⑷再觀諸李傑儀、邱玉萍於上開會議進行中所遞之發言條，李
    傑儀於其發言條上載明：「發言要點：異議。洪火鐲先生繼
    承人有4位，有2位已明白表示由他人行使不得行使洪火鐲股
    份，出席未過半，不成立」；邱玉萍亦於其發言條上列載：
    「發言要點：出席人數未過半，不成立」，有前揭發言條翻
    拍照片在卷可稽（見104年度發查字第884號卷《下稱發查字
    第884號卷》第70頁，他字第1847號卷一第46至47頁），亦明
    確列載行使股權應得全體繼承人同意之訴求，更重申告訴人
    、洪祺福先前業已明確表示不同意由他人行使系爭股權之意
    思。
  ⒊又證人即立勤事務所合夥律師劉上銘於原審審理時證稱：當
    天是擔任列席律師，負責就主席針對之程序事項或股東發言
    需立即提供諮詢者提供法律意見，但主席並未沒有對我做任
    何諮詢等語（見原審訴字第584號卷三第102頁背面）；暨證
    人即共同被告洪祺禎於原審審理時證稱：當天列席律師是劉
    韋廷，當李傑儀律師就股東代理人王奕仁提議要行使系爭80
    萬股權表示異議時，劉韋廷沒有任何表示，因為事先已經討
    論過這些問題，我也相信他們做的是合法的，所以就沒有做
    任何的處理等語（見原審訴字第584號卷三第99頁背面至100
    頁），益徵縱令日月文化公司之法人股東代表李傑儀於本件
    股東臨時會進行中屢屢就行使系爭股權提出異議，然被告洪
    祺禎自始至終均未停下、就上開問題諮詢列席律師；而身為
    律師之被告劉韋廷亦就此不僅未加思索、互為討論，反而亦
    全然未予回應、置之不理。倘非被告洪祺禎、洪祺祓、劉韋
    廷明知上開程序有違法之虞並執意欲行使系爭股權，又如何
    可能面對質疑時絲毫不加思索、稍加停留，卻刻意不予理會
    、執意逕予行使？
  ⒋依上所述，日月文化公司之法人股東代表李傑儀、邱玉萍於
    本件股東臨時會進行當中，就行使系爭股權乙事，不僅頻頻
    表示反對，更具體指明告訴人、洪祺福曾分別以存證信函、
    電子郵件於臨時股東會召開前明確表示不同意行使股權之意
    ，復援引最高法院判決及法律依據，強烈指摘片面逕自行使
    系爭股權將明顯違法，且直言對系爭股權之行使是否合法一
    節，身為世都公司法人股東代表當有質問、瞭解之權利。然
    上開發言不僅遭被告洪祺禎頻頻阻止，被告王奕仁甚至率以
    「沒有必要回答你的問題」輕易迴避相關質問，被告劉韋廷
    則對上開發言置若罔聞，一邊以手勢示意事務所人員繼續會
    議，一邊則繼續與吳佩軒、被告洪祺禎交談，而執意進行會
    議。
  ㈢被告洪祺禎雖一再辯稱：因為無召開股東會的經驗，所以全
    權委託事務所規劃籌辦股東臨時會的召開及後續，我相信專
    業團隊之主張，在場列席的律師都認為沒有問題，所以才會
    同意云云。惟查：
  ⒈證人吳佩軒於原審審理時證稱：因為接到告訴人寄的存證信
    函，針對80萬股的行使，事務所有請教陳志雄老師，他提供
    民事法院判決見解及個人意見，我們再去搜尋一些實務判決
    ，此部分討論完後有跟所長劉韋廷報告，跟他報告後，再和
    當事人說明等語（見原審訴字第584號卷三第111頁），足徵
    就得否行使系爭股權乙事，立勤事務所於本件股東臨時會召
    開前，即已就此議題向被告洪祺禎說明，被告洪祺禎既業經
    其所委託承辦股東臨時會召開之律師事務所告知詳情，則被
    告洪祺禎應已知悉在召開本件股東臨時會時，上開議題在法
    律上實有一定程度之爭議性，否則既已委任立勤事務所籌備
    本件股東臨時會，倘若僅係一般例行性之開會流程、標準程
    序，而非具特殊性之爭議問題有特別予以說明之必要，實無
    刻意向當事人說明之理。
  ⒉證人劉韋廷於原審審理時證稱：有關洪火鐲之股權能不能行
    使，也就是本案股東會能不能召開的重點，事務所針對這個
    問題有請教諮詢陳志雄律師，拿到一些資料，經過同仁一起
    討論後，也提供給洪祺禎，詢問他們的意見，最後討論的結
    果是，假設今天另外一派的股東不願意來行使的話就由洪祺
    祓來行使；我們實際上提供服務的時候，洪祺禎、洪祺祓都
    會表示他們的意見，因為我們實際上服務到的內容也包括洪
    祺祓等語（見原審訴字第584號卷三第87頁、第89頁），足
    徵被告洪祺禎、洪祺祓就行使系爭股權在法律上具爭議性，
    故而有相關資料之蒐集、討論等節，當屬明知，且就是否行
    使系爭股權，並實際參與討論、表示意見。
  ⒊又證人劉韋廷於原審審理時證稱：本件系爭股東臨時會籌備
    過程裡，主要是由林曉華跟洪祺禎、洪祺祓聯繫，她會去跟
    洪祺禎做一些討論，有些洪祺禎可以接受，有的不能接受，
    洪祺禎也會提出他們的意見；開會前籌備過程中，會議議案
    是選董事跟監察人，事前籌備過程中當然有跟洪祺禎、洪祺
    祓討論過，如果他們出席的話，希望投票的人選是誰，事前
    籌備會議時已經做過沙盤演練，去行使洪火鐲股權支持洪祺
    祓擔任董事、洪祺禎擔任監察人等語（見原審訴字第584號
    卷三第93、94頁）；及證人林曉華於原審審理時證稱：本件
    股東臨時會召開前，因為要改選董事、監察人，所以事務所
    就當選權數，有就配票去計算、討論等語（見原審訴字第58
    4號卷三第119頁背面、126頁），足徵被告洪祺禎不僅就股
    東臨時會之籌備具有相當程度之參與及主導性，甚至就股東
    臨時會董監事議案如何配票、當選結果，其訴求、目的均相
    當明確，甚至於事前即已配票演練。
  ⒋證人劉韋廷於原審審理時復證稱：系爭股東會開會前，事務
    所原則上會將開會的流程、標準的程序提出來與洪祺禎討論
    ，經過討論後大家做成結論來做執行，可能發生的問題也都
    會討論等語（見原審訴字第584號卷三第87頁），益徵本件
    股東臨時會開會前，被告洪祺禎就開會流程、程序及程序上
    可能發生之問題，均已與律師事務所事先討論、商議過，且
    於充分討論後始共同決議而為執行。
  ⒌本件股東臨時會會議進行中，法人股東代表李傑儀、邱玉萍
    屢屢表示異議，更具體指明告訴人、洪祺福曾分別以存證信
    函、電子郵件明確表示不同意行使股權之意，復援引最高法
    院判決及法律依據，強烈指摘片面逕自行使股權將明顯違法
    等節，業經認定如上。然而面對上開質疑，被告洪祺禎身為
    股東臨時會之主席，不僅未正視前揭提問而於當下就此議題
    進行討論、聽取各方意見，反而頻頻以干擾會議秩序為由，
    率爾阻止渠等之發言。倘被告洪祺禎並非執意行使上開股權
    ，又如何可能於法人股東代表已具體揭示最高法院相關判決
    意旨及法律依據時，身為會議主席卻置若罔聞？何況，其就
    單方、片面行使上開股權極可能於法不合、所登載之相關文
    書當可能涉及違法情事等節，早於本件股東臨時會開會前即
    已有所認識，並與被告劉韋廷等人為討論、商議等情，業經
    認定如上，則被告洪祺禎就此議題實具重要性，當有所認識
    ，倘非其明知有上開爭議卻為使自己當選世都公司監察人而
    強渡關山，如何可能就此重要之議題絲毫未加停留討論？
  ⒍再觀諸被告洪祺禎於104年7月29日寄送予律師事務所之電子
    郵件內容：「股東會無效之訴，可否將高院判例再告知一次
    ？謝謝！」、「個人以為我們提祺祥權利濫用，是否也應該
    明確指出他如此會使全體合法股東的權利因此而遭到如何的
    損害？」（見原審訴字第584號卷一第86頁），可知被告洪
    祺禎不僅於系爭股東會前已與事務所充分討論，縱令於事隔
    將近1年後，仍與事務所聯繫，且就上開舉措之合法性依據
    詢問、甚至提出個人建議，是被告洪祺禎不論於系爭股東臨
    時會前、後，均與立勤事務所有密切之聯繫、往來，且均有
    個人意見之表述，是就臨時股東會之召開程序是否有違法之
    虞，實難諉為不知，其就此所辯，亦無足採。
  ㈣被告洪祺祓雖辯稱：本件股東臨時會之處理、寄發存證信函
    及授權王奕仁出席，均係全權委任立勤事務所為之，對臺灣
    法律不熟悉云云，惟查：
  ⒈被告洪祺祓辯稱：我在美國，在台灣的這些事務均委託二哥
    洪祺禎及全權委任立勤事務所處理，全不知情云云，實有悖
    於事實：
  ⑴證人林曉華於原審審理時證稱：洪祺祓寄送的存證信函是跟
    洪祺祓他們討論過，他們也認可，才會請我們寫這個存證信
    函，存證信函是我撰擬的，上面印章是洪祺祓本人的印章，
    我們沒有幫當事人保管印章，我EMAIL給洪祺祓，他們自己
    寄，北門郵局應該是洪祺祓習慣去寄的郵局等語（見原審訴
    字第584號卷三第118頁背面、119、125頁），足徵被告洪祺
    祓對存證信函之內容確屬知悉，且係經其審閱、用印後，親
    自寄送。
  ⑵復參以證人劉韋廷於原審審理時證稱：洪祺祓於103年12月4
    日寄發之存證信函是事務所協助撰擬，洪祺祓寄發上開存證
    信函目的主要是希望有人行使洪火鐲先生的股權等語（見原
    審訴字第584號卷三第87頁背面至88頁），益徵被告洪祺祓
    寄發存證信函之訴求、目的相當明確。
  ⑶再依證人劉韋廷於原審審理時證稱：本件股東臨時會開會前
    ，我們當然有所謂的模擬，有跟洪祺禎模擬，模擬後，當然
    有一些人，不一定是王奕仁，反正任何一個人只要是代理洪
    祺祓股權的人，就會起來行使股權，這也是當時經過我、林
    曉華、洪祺禎、洪祺祓討論的結果等語（見原審訴字第584
    號卷三第90頁）；及證人林曉華於原審審理時證稱：被告洪
    祺祓人都在美國，有時會打電話給我，我有接過他在美國打
    來的電話；洪祺禎、洪祺祓會一起討論案情，既然有共同討
    論案情，我就會一起EMAIL，不可能只給其中一人，另外一
    個人不給，要讓兩人同時收到事務所的訊息等語（見原審訴
    字第584號卷三第119頁背面至120、123頁），足徵被告洪祺
    祓就本件股東臨時會開會相關籌備事宜，均有收到立勤事務
    所寄發之訊息通知，且亦有與之聯繫、共同討論，始共同決
    議由其代理人行使系爭股權。
  ⑷又被告洪祺祓委任被告王奕仁出席並親自簽立授權書一節，
    既為其所不爭執，則其身為委任人，對於委任範圍是否包括
    系爭股權之行使等節，豈有可能全然不知情？被告王奕仁又
    如何可能於委任人本身對於委任事項毫不知悉之情形下，卻
    憑空知悉其受任事項為何，更全力執行、強力爭取股權之行
    使？是被告洪祺祓以前詞置辯，諉為不知，顯無足取。
  ⒉被告洪祺祓並無不可避免禁止錯誤之適用：
  ⑴證人洪祺禎於原審審理時證稱：系爭股東臨時會召開前，事
    務所是跟我說根據他們去研究的法律見解還有找一些高院的
    判例，意思好像是說，其實這個法律問題我也搞不太清楚，
    他說我們一再通知對方，我們可以有合法權利去行使，或許
    有很多律師有不同見解，但我花錢請了我的律師，我當然相
    信我律師的見解；洪祺祓大部分是透過我來聯絡，就是事務
    所討論完後，要我去問問看洪祺祓的意思是怎麼樣等語（見
    原審訴字第584號卷三第99頁），依此證述可知，被告洪祺
    禎身為主要直接與事務所聯繫之人，卻就本案得否行使系爭
    股權實屬法律爭議、渠等「得」行使系爭股權之結論存有疑
    義等節有所認識，則被告洪祺祓身為間接受轉知之一方，如
    何可能反而認知行使系爭股權並無疑義而有信賴之依據？
  ⑵再證人吳佩軒於原審審理時證稱：經查詢相關見解並請教陳
    志雄老師後，洪祺禎、洪祺祓收到我們的告知後並沒有表示
    反對等語（見原審訴字第584號卷三第112頁背面），足徵立
    勤事務所確曾向被告洪祺禎、洪祺祓告知行使系爭股權之爭
    議問題，然被告洪祺禎、洪祺祓縱令知悉此有法律爭議，竟
    仍未表示反對，則倘非被告洪祺祓明知有上開爭議卻甘冒風
    險而執意行使系爭股權以使自己當選為世都公司董事，如何
    可能絲毫不加以省思忖度？
  ⑶又遺產於分割前應經全體繼承人之同意始得處分一節，實屬
    常理，縱令不具法律專業知識背景之普羅大眾，對此常情常
    理亦應有所認識，且實與是否旅居國外並無必然干係。何況
    被告洪祺祓具有博士畢業之智識程度，為其於原審審理時供
    承無誤（見原審訴字第584號卷四第58頁背面），且當時已5
    0餘歲之壯年，可知其具相當之智識程度及社會經驗，對此
    實難諉為不知。而此由被告洪祺祓於偵查中自承：我所授權
    王奕仁行使的是我繼承洪火鐲股權1/4的應繼分等語（見他
    字第1873號卷一第180頁），益見被告洪祺祓就其並無權利
    授權行使洪火鐲之全部股份之事實確有所認識。再依被告洪
    祺祓於偵查中自承：當時我有問過劉韋廷律師，他以他的專
    業幫我處理，由我們4個兄弟或代理人開會決定如何行使洪
    火鐲股權等語（見他字第1873號卷一第10頁），更可得知被
    告劉韋廷對此亦明確表示「須由兄弟4人或代理人開會決定
    如何行使洪火鐲股權」，益徵系爭股權之行使須全體繼承人
    同意之意旨。是被告洪祺祓就此所辯，乃屬無據。
  ㈤被告劉韋廷、王奕仁雖另辯稱：被告王奕仁所擔任者乃被告
    洪祺祓之代理人，而非洪火鐲之代理人，選舉票上「洪火鐲
    」之記載為工作人員疏漏。被告王奕仁只是參與股東代理，
    並非負責規劃及承辦股東臨時會之人，亦未參與事務所事前
    規劃及討論，當時在股東臨時會行使股權之依據為事務所協
    助撰寫的存證信函及授權書，上開存證信函及授權書均為被
    告劉韋廷之法律意見，被告王奕仁對授權書實際上是否有無
    權代理的問題並不知悉云云。惟查：
  ⒈本件股東臨時會會議經過，就洪火鐲之股權是否行使乙事，
    最早即係由被告王奕仁以：「我提議洪火鐲80萬股由其（即
    被告洪祺祓）行使」等語率先發聲，倘若如其所述並未參與
    本件股東臨時會之事前討論，又如何可能於會議召開之初即
    率先拋出如此爭議性之議題，而且訴求如此具體、明確？
  ⒉又被告王奕仁既對前揭舉措之依據言之鑿鑿，而辯稱其行使
    之依據為事務所協助被告洪祺祓撰寫之存證信函及授權書內
    容云云。縱令其並未參與存證信函之擬定，然就其內容之適
    法性、得否僅因單方片面、逕自主張行使洪火鐲之股權即當
    然據此發生法律效果乙事，如何可能事前從未審閱而毫不知
    情？且身為受委任人又如何可能不知其受委任之授權書內容
    ？遑論其乃具法律專業知識之執業律師，對於前揭存證信函
    及授權書之內容，衡情豈有可能絲毫未加瞭解、忖度之可能
    。
  ⒊況證人劉韋廷於原審審理時證稱：因為洪祺祓無法到場，所
    以事務所之本案主要承辦人林曉華會跟我討論，決定出由事
    務所哪些同仁協助洪祺祓，再回報給洪祺祓，跟他確認後表
    示沒問題，我們就這樣執行；洪祺祓的委託書，我們一定是
    內部先確認好名單，提供給當事人確認，當事人也同意，我
    們就請事務所同仁來執行這個角色等語（見原審訴字第584
    號卷三第89頁背面、96頁背面），益徵選任被告王奕仁擔任
    被告洪祺祓之代理人乙事，先後經過討論、回報、確認、簽
    立委託書之流程，前後歷時尚非倉促，被告王奕仁客觀上尚
    非無從瞭解受任內容及原委並以自身專業加以判斷其前揭舉
    措在法律上之意義及適法性為何。
  ⒋再證人洪祺禎於原審審理時證稱：開會當時王奕仁身為立勤
    事務所的律師，也是提出可以合法行使的這個意見等語（見
    原審訴字第584號卷三第99頁背面），足徵被告王奕仁於系
    爭股東臨時會開會當下，亦主張可合法行使系爭股權。
  ⒌被告王奕仁顯係代理洪火鐲全體繼承人行使系爭股權，且被
    告劉韋廷、王奕仁均明知此情：
  ⑴證人劉韋廷於原審審理時證稱：洪祺祓於103年12月4日寄發
    之存證信函，乃本件股東臨時會前5天，因為事務所沒有收
    到告訴人、洪祺福之委託書，所以擔心他們當天不出席，而
    跟洪祺禎他們討論，在這種狀況下洪火鐲的股權要不要行使
    ，討論過後大家覺得如果是這樣就由洪祺祓來行使，所以由
    事務所撰擬這份存證信函，林曉華撰擬好，我確認過後，也
    給洪祺禎、洪祺祓確認後才寄發的等語（見原審訴字第584
    號卷三第87頁背面）；及證人吳佩軒於原審審理時證稱：上
    開存證信函是林曉華主任草擬的，她有來跟我討論過裡面的
    內容等語（見原審訴字第584號卷三第111頁背面），足徵上
    開存證信函為林曉華所撰擬，且被告劉韋廷、洪祺禎、洪祺
    祓已事前謀劃當日若無其他繼承人出席，則將由被告洪祺祓
    之代理人代表全體繼承人、片面行使系爭股權。參以被告洪
    祺祓所寄發之存證信函載稱：「本人（指洪祺祓）將代表全
    體繼承人行使洪火鐲名下世都公司股權」等文字用語（見他
    字第1847號卷一第43至44頁），及上開存證信函係經被告劉
    韋廷、洪祺禎、洪祺祓詳細審閱、確認後始予以寄發，而被
    告王奕仁亦明知此即為當日行使系爭股權之依據，足徵被告
    王奕仁顯係以代理洪火鐲全體繼承人行使系爭股權甚明，且
    為被告劉韋廷、王奕仁所明知者，並非如其二人所辯被告王
    奕仁僅係代理被告洪祺祓而已。
  ⑵再觀諸被告洪祺祓於103年12月2日出具之授權書所載內容：
    「本人洪祺祓為洪火鐲繼承人之一…茲委託王奕仁君…代理本
    人與洪火鐲之股權及表決權行使」等語（見他字第1847號卷
    一第102頁），明確載稱「代理本人與洪火鐲之股權及表決
    權行使」，所代理者並非僅有被告洪其祓本人而已，足徵被
    告王奕仁受委託代理者，除被告洪祺祓「本人」之股權外，
    尚明確列載「洪火鐲之股權」亦為委託代理之客體。被告王
    奕仁身為具法律專業之執業律師，如何可能不知上開二項為
    截然不同之權利客體？況當時洪火鐲之遺產並未辦理分割登
    記乙節，亦為被告劉韋廷、王奕仁所不爭執（見原審訴字第
    584號卷一第97頁，同上卷三第179頁），並據證人吳佩軒於
    原審審理時證述無誤（見原審訴字第584號卷三第117頁），
    則被告劉韋廷、王奕仁二人既身為專業執業律師，對於分割
    遺產前，各繼承人對於遺產之全部為公同共有，而不得就特
    定部分主張由其個人承受乙事，當亦知之甚稔，如何可能由
    被告王奕仁僅行使被告洪祺祓所繼承之1/4股份？準此，渠
    等既均知被告王奕仁所行使者為洪火鐲之股份，則被告王奕
    仁所辯：我一直是以洪祺祓代理人的身分執行事務，並沒有
    偽造冒用洪火鐲代理人的名義云云，及被告劉韋廷辯稱：我
    指派被告王奕仁擔任者乃「洪祺祓之股東代理人」而非「洪
    火鐲之股東代理人」云云，均非有據。況由被告王奕仁於本
    件股東臨時會前揭「我提議洪火鐲80萬股由其（即被告洪祺
    祓）行使」之發言意旨，更可以得知被告王奕仁就其所代理
    者係洪火鐲之股權乙節，實屬完全知情。
  ⑶再證人吳佩軒於原審審理時證稱：選票製作文件草稿是林曉
    華主任負責，基本上文件草稿製作好後都會給劉韋廷律師過
    目等語（見原審訴字第584號卷三第115頁背面），足徵選票
    之格式、內容乃經被告劉韋廷覆核過始正式定稿。又前揭董
    監事選舉票之記載，核與上開存證信函、授權書之意旨亦完
    全相符，且均經被告劉韋廷逐一覆核始予定稿，被告劉韋廷
    辯稱：選舉票上「洪火鐲」之記載乃工作人員疏漏云云，顯
    有悖於事實，無足可採。
  ㈥至被告劉韋廷、王奕仁另辯稱：我們係經諮詢法界權威陳志
    雄多次後，而本於法確信認為本件情形確有事實上無法得同
    意之情形，始為前揭舉措云云。
  ⒈證人吳佩軒於原審審理時證稱：在找陳志雄老師之前，事務
    所對於本案並沒有初步定見，那時想說直接問老師有無實務
    見解可以提供給我們等語（見原審訴字第584號卷三第116頁
    背面），足徵被告劉韋廷、王奕仁當時對於得否行使系爭股
    權實有爭議問題乙事，確有認識，否則如何可能經事務所全
    體經手、承辦人員研析後卻均無定見，而仍向外尋求諮詢。
  ⒉證人即當時立勤事務所諮詢律師陳志雄於原審審理時證稱：
    我每個月會到立勤事務所2次，主要是用團體討論方式提供
    諮詢、介紹一些法院重要案例；因為事實問題有時我不是那
    麼深入，我有時只是要解答他們法律問題，因為事實問題要
    看證據，如果沒有了解證據，我們做律師、法官不能隨便判
    斷。這個事實我沒有去看，法律見解我有跟他們講，說如果
    繼承人之間不同意又沒有正當理由，應該也要看做是同意；
    事務所就本件個案只是跟我說有繼承人間有反對股東權行使
    的情形，當時並沒有給我看相關書面或文書等語（見原審訴
    字第584號卷三第174頁背面至175、176頁背面、178頁背面
    ），足徵證人陳志雄至立勤事務所乃例行性提供法律諮詢，
    而非就本件具體個案所為之個別諮詢者。亦即，上開討論僅
    係事務所所舉辦之例行性經驗分享時所參雜其中討論之法律
    議題之一，此等例行性經驗分享，實與針對本案法律問題而
    單一、個別舉辦加以開會討論者，迥然不同。此外，其亦僅
    係泛就抽象法律問題提供諮詢解答，而就本件具體個案事實
    中究否得行使系爭股權乙事，事務所亦未檢附本件具體個案
    中任何證據資料，包括存證信函、電子郵件等加以詳細討論
    ，是其並未就本件具體個案事實加以研究。則被告劉韋廷、
    王奕仁辯稱：本件業已諮詢過法界權威認為行使系爭股權乃
    屬合法云云，顯與事實不符。且由證人陳志雄證稱：事實問
    題要看證據，如果沒有了解證據，我們做律師不能隨便判斷
    等語（見原審訴字第584號卷三第176頁背面），更可以得知
    ，證人陳志雄縱令提供抽象法律意見，然亦表示並非當然即
    得一概適用於本件具體個案。
  ⒊況證人陳志雄於原審審理時甚且證稱：在我研究這個案子之
    前，我還沒有看到法院有見解，這個案子老實講也是我創的
    見解；在諮詢時，我還沒有看到案例等語（見原審訴字第58
    4號卷三第176頁背面、178頁），益徵證人陳志雄前揭諮詢
    解答所依憑者，純粹僅係基於其個人獨創之法律意見，不僅
    其個人所承辦之案件尚未有判決結果，而純粹係分享自身處
    理個案之經驗，當時實務上亦未有相同見解可資參照，是被
    告劉韋廷、王奕仁所辯行使系爭股權係本於法確信所為云云
    ，實非無疑。
  ⒋又證人劉韋廷於原審審理時證稱：當時在沙盤演練或籌備過
    程中，沒有特別針對個案認為會被異議，我們想的是假設程
    序有什麼問題的話，後面大家就去訴訟等語（見原審訴字第
    584號卷三第95頁背面），由此可知，被告劉韋廷對於行使
    洪火鐲之股權將可能因此爭議涉訟一節，既已有所認識，其
    辯稱係本於法確信所為云云，亦當非可採。
  ⒌況查，被告劉韋廷、王奕仁身為執業律師，本應以自身專業
    蒐集相當程度之專業意見為全面性之綜合判斷、建議，當非
    僅因證人陳志雄之經驗分享，即為已足。首揭法律依據及最
    高法院判決意旨，縱令告訴人、洪祺福未以存證信函及電子
    郵件加以提醒及法人股東代表李傑儀、邱玉萍未加以重申，
    被告劉韋廷、王奕仁對此亦當知之甚稔，遑論上開告訴人等
    人先後頻頻提醒且強烈表示反對。參以被告劉韋廷、王奕仁
    專長領域分別為公司股權爭奪、公司設立登記等項，有其律
    師事務所網頁資料可參（見他字第1847號卷一第171至172頁
    ），渠等就告訴人、洪祺福明白表示上開反對之意思後，倘
    不顧其意思表示而執意為之所涉及之相關法律責任，依其專
    業知識及執業經驗判斷，當知之甚稔。被告劉韋廷、王奕仁
    當知悉就個案訴訟中雖得提供自身法律專業意見以利當事人
    權益之主張，然絕非明知於已有法律明文及最高法院判決意
    旨明白揭示之情形下，仍得僅憑自身對法律之主觀解釋，即
    可認此即屬法確信而為主張。
  ㈦又被告四人均明知洪火鐲之全體繼承人並未同意行使系爭股
    權，亦未授權予以代理行使，仍偽造上開股東臨時會出席股
    數報告、董事選舉票、監察人選舉票及世都公司103年股東
    臨時會議事錄（節錄本），自足以生損害於洪火鐲之繼承人
    及主管機關對公司變更登記管理之正確性，是被告劉韋廷辯
    稱：召開股東臨時會並未損害世都公司暨其股東及洪火鐲全
    體繼承人之權益云云，被告王奕仁辯稱：縱使扣除洪火鐲股
    權股數，也不影響選舉結果，所以並未造成損害云云，均屬
    無據，委無足採。
  ㈧至被告洪祺禎之辯護人雖聲請傳喚證人洪祺福，並向臺灣臺
    北地方法院調取103年度司字第176號卷宗；被告洪祺祓之辯
    護人亦聲請傳喚證人洪祺福；被告劉韋廷之辯護人聲請傳喚
    證人陳志雄及被告王奕仁之辯護人聲請傳喚證人馬翠吟、李
    慶峰、江皇樺，用以證明被告洪祺禎、洪祺祓、劉韋廷、王
    奕仁確無行使偽造私文書、行使業務登載不實文書犯行一節
    ，因本案犯罪事實已臻明瞭，無再調查之必要，併此敘明。
六、綜上所述，本案事證明確，被告四人有上揭犯罪事實欄所示
    犯行，洵堪認定，應予依法論罪科刑。
叁、論罪部分：
一、本案被告四人行為後，刑法第215條業經立法院修正，並於1
    08年12月25日公布施行，且於同年月27日生效。修正前刑法
    第215條規定：「從事業務之人，明知為不實之事項，而登
    載於其業務上作成之文書，足以生損害於公眾或他人者，處
    3年以下有期徒刑、拘役或500元以下罰金。」；修正後同條
    則規定：「從事業務之人，明知為不實之事項，而登載於其
    業務上作成之文書，足以生損害於公眾或他人者，處3年以
    下有期徒刑、拘役或15,000元以下罰金。」，就上開修正前
    後法條相較，可知其罰金刑上限由500銀元（即新臺幣【下
    同】15,000元）修正為15,000元，實質上並無法律效果及行
    為可罰性範圍之變更，是無新舊法比較之問題，先予敘明。
二、核被告四人所為，茲分述如下：
  ㈠「股東臨時會出席股數報告」部分：
  ⒈按股東會除本法另有規定外，由董事會召集之。繼續1年以上
    ，持有已發行股份總數3％以上股份之股東，得以書面記明提
    議事項及理由，請求董事會召集股東臨時會。前項請求提出
    後15日內，董事會不為召集之通知時，股東得報經主管機關
    許可，自行召集。公司法第171條、第173條第1項、第2項分
    別定有明文。經查，本件股東臨時會之召集，係由被告洪祺
    禎依公司法第173條第2項規定申請自行召集，經臺北市政府
    准許等節，有臺北市政府103年9月24日府產業商字第103848
    50850號函在卷為憑（見他字第1847號卷一第37頁）。
  ⒉又刑法上所謂業務上登載不實文書罪，係指基於業務關係，
    明知為不實之事項，而登載於其業務作成之文書而言。經查
    ，被告洪祺禎擔任本件股東臨時會之召集權人，且上開股東
    臨時會之出席股數報告亦為其所製作等節，業據被告洪祺禎
    於警詢時供承在卷（見發查字第884號卷第9頁背面），參以
    股東臨時會之出席股數報告所記載之事項，攸關上開會議決
    議事項是否有效，當屬該次會議之召集權人基於業務所登載
    之文書。
  ⒊被告劉韋廷確有指派員工填寫上開股東臨時會出席股數報告
    一節，為被告劉韋廷所不爭執（見原審訴字第412號卷第68
    頁）。又被告洪祺祓、劉韋廷、王奕仁均明知其等並無逕自
    行使系爭股權之權利，且將系爭股權計入當日股東臨時會出
    席股數為不實事項，竟與被告洪祺禎共同基於行使業務上登
    載不實文書之犯意聯絡，製作不實股東臨時會出席股數報告
    ，並於股東臨時會上當場揭示公告之而加以行使，依刑法第
    31條第1項前段，當亦構成行使業務上登載不實文書罪。
  ㈡「洪火鐲董事選舉票」、「洪火鐲監察人選舉票」部分：
  ⒈按刑法上所謂偽造私文書，係以無權製作之人冒用他人名義
    而製作，為其構成要件之一。若基於本人之授權，或其他原
    因有權製作私文書者，固與無權製作之偽造行為不同，而不
    成立偽造私文書罪。但若無代理權，竟假冒本人之代理人名
    義，而製作虛偽之私文書者，因其所製作者為本人名義之私
    文書，使該被偽冒之本人在形式上成為虛偽私文書之製作人
    ，對於該被偽冒之本人權益暨私文書之公共信用造成危害，
    與直接冒用他人名義偽造私文書無異，自應構成偽造私文書
    罪（最高法院100年度台上字第1989號判決、100年度台上字
    第7335號判決、102年度台上字第2127號判決意旨參照）。
  ⒉告訴人早於103年9月29日以存證信函通知被告洪祺禎及世都
    公司，表示其不同意由洪火鐲之其他繼承人行使系爭股權；
    洪祺福亦於103年12月5日以電子郵件通知被告洪祺禎、洪祺
    祓，表示其不同意亦未授權任何人行使系爭股權。上開存證
    信函及電子郵件之內容並為被告四人所知悉等情，業經認定
    如前。則被告洪祺祓於103年12月2日出具授權書，授權被告
    王奕仁代理行使系爭股權，顯然並未得全體公同共有人之同
    意，被告洪祺祓既無權授權被告王奕仁代理行使系爭股權，
    被告王奕仁代理行使系爭股權，顯屬無權代理，其於「洪火
    鐲董事選舉票」、「洪火鐲監察人選舉票」上偽以洪火鐲全
    體繼承人之代理人身分列載不實事項，並持以行使於本件股
    東臨時會董事、監察人之改選議程，按上說明，被告四人當
    亦構成行使偽造私文書。
  ㈢「股東臨時會議事錄（節錄本）」部分：
  ⒈按股東會之議決事項、董事會之議事，應作成議事錄，由主
    席簽名或蓋章，並於會後20日內，將議事錄分發各股東、董
    事。公司法第207條、第183條第1項分別定有明文。而刑法
    上所謂業務上登載不實文書罪，係指基於業務關係，明知為
    不實之事項，而登載於其業務作成之文書而言。公司股東會
    議事錄、董事會議事錄，雖非須由公司負責人親自製作，然
    該紀錄所記載之決議事項攸關公司股權變動、董監事選任、
    重大經營方針、決策走向等重要決定，是依公司法前揭規定
    ，應作成議事錄由主席簽名、蓋章。又前揭議事錄倘因送往
    主管機關辦理公司變更登記，更屬公司對外公告事項之重要
    變更。
  ⒉被告洪祺禎於103年12月5日股東臨時會會議中擔任主席而製
    作議事錄，並簽名於末等節，有世都公司103年股東臨時會
    議事錄（節錄本）在卷可稽（見發查字第884號卷第83至84
    頁），是被告洪祺禎製作內容不實之世都公司103年12月5日
    之股東臨時會議事錄，屬其所為業務登載不實之文書。
  ⒊被告洪祺祓、劉韋廷、王奕仁均明知並無逕自行使系爭股權
    之權利，且將系爭股權計入當日股東臨時會出席股數為不實
    事項，竟與被告洪祺禎共同基於行使業務上登載不實文書之
    犯意聯絡，製作不實股東臨時會議事錄（節錄本）並向臺北
    市商業處申請變更登記而行使，依刑法第31條第1項前段，
    當亦構成行使業務上登載不實文書罪。
  ㈣核被告四人所為，就「股東臨時會出席股數報告」、「股東
    臨時會議事錄（節錄本）」部分，均係犯刑法第216條、第2
    15條之行使業務登載不實文書罪；就「洪火鐲董事選舉票」
    、「洪火鐲監察人選舉票」部分，均係犯刑法第216條、第2
    10條之行使偽造私文書罪。
三、吸收關係：
　　前揭偽造私文書、業務上登載不實文書後持以行使，偽造之
    低度行為，為行使之高度行為所吸收，均不另論罪。
四、共同正犯：
　　被告四人就前揭犯行，有犯意聯絡、行為分擔，均應論以共
    同正犯。
五、想像競合：
    被告四人行使偽造之「洪火鐲之董事選舉票」、「洪火鐲之
    監察人選舉票」之私文書及業務上登載不實之「股東臨時會
    出席股數報告」、「世都公司103年股東臨時會議事錄（節
    錄本）」，辦理世都公司變更登記之行為，均係出於使被告
    洪祺禎當選世都公司監察人、被告洪祺祓當選世都公司董事
    之同一目的，各犯行之主觀意思活動目的單一，評價上認此
    情形為一行為觸犯數罪名之想像競合犯，依一般社會通念，
    方屬適當。故被告四人均係以一行為同時觸犯行使偽造私文
    書、行使業務上登載不實文書罪，為想像競合犯，應依刑法
    第55條規定，從一重之行使偽造私文書罪處斷。
肆、駁回上訴之理由：
　　原審以被告四人上開犯行事證明確，適用刑法第28條、第31
    條第1項前段、第210條、第215條、第216條、第55條、第41
    條第1項前段、第74條第1項第1款、刑法施行法第1條之1第1
    項等規定，並以行為人之責任為基礎，審酌被告四人均無前
    科，此有本院被告前案紀錄表在卷可稽，素行良好；惟被告
    洪祺禎身為世都公司股東臨時會召集權人，本應依循法律規
    定處理股東臨時會議案，竟不思詳實登載業務文書，為使其
    自身當選世都公司監察人、被告洪祺祓當選世都公司董事，
    製作不實之股東臨時會出席股數報告、世都公司103年股東
    臨時會議事錄（節錄本），明知洪火鐲全體繼承人並未同意
    行使系爭股權，亦未同意由被告王奕仁代理行使，而仍由被
    告王奕仁於董事、監察人選舉票上偽以洪火鐲全體繼承人之
    代理人身分，於上開選舉票之代理人欄位填寫王奕仁之姓名
    ，復持偽造、不實之前揭文書前往辦理公司變更登記；被告
    洪祺祓、劉韋廷、王奕仁亦自甘配合，損害洪火鐲之繼承人
    權益及主管機關對公司變更登記管理之正確性，所為誠屬不
    該；兼衡被告四人均否認犯行，其中被告洪祺禎、洪祺祓業
    已與告訴人和解之犯後態度；併參以告訴人於原審審理時表
    示：我覺得被告劉韋廷跟王奕仁都是專業律師，有專業的法
    律見解，不應該用這樣的方式脫免責任，這等於是法律正義
    的關係，不是我願不願意和解的關係，我希望維護法律尊嚴
    等語之意見（見原審訴字第584號卷四第57頁背面至58頁）
    ；暨被告洪祺禎自稱大專畢業之智識程度、從事貿易業，月
    入約5萬元、已婚、孩子均已成年，無需撫養對象之家庭生
    活經濟狀況（見原審訴字第584號卷四第58頁背面）；被告
    洪祺祓自稱博士畢業之智識程度、從事電腦行業，月入約5
    萬元、已婚、孩子均已成年，無需扶養對象之家庭生活經濟
    狀況（見原審訴字第584號卷四第58頁背面）；被告劉韋廷
    自稱大學畢業之智識程度、擔任律師、已婚、育有2子、需
    撫養小孩及父母、配偶之家庭生活經濟狀況（見原審訴字第
    584號卷四第58頁背面至59頁）；被告王奕仁自稱碩士畢業
    之智識程度、擔任律師、月入約6萬元、已婚，育有1子，需
    扶養父母之家庭生活經濟狀況（見原審訴字第584號卷四第5
    8頁背面至59頁）；再參以渠等犯罪之動機、目的及手段等
    一切情狀，爰分別就被告洪祺禎、洪祺祓、劉韋廷、王奕仁
    量處有期徒刑3月、3月、5月、4月，並均諭知易科罰金之折
    算標準。且以被告洪祺禎、洪祺祓均未曾因故意犯罪而受有
    期徒刑以上刑之宣告，此有本院被告前案紀錄表在卷供參。
    渠等於原審審理時固否認犯行，然告訴人於原審審理時表示
    ：因為我已經跟被告洪祺禎、洪祺祓和解了，請求給予緩刑
    之宣告等語之意見（見原審訴字第584號卷四第57頁背面）
    ，認渠等因一時失慮，致罹刑章，經此罪刑之宣告，當知所
    警惕，而無再犯之虞，是綜合各情，認所宣告之刑，均以暫
    不執行為適當，爰依刑法第74條第1項第1款規定，併予宣告
    緩刑2年。另說明：偽造之股東臨時會出席股數報告、洪火
    鐲之董事選舉票、洪火鐲之監察人選舉票、世都公司103年
    股東臨時會議事錄（節錄本）等，因均已檢附提出向主管機
    關辦理公司變更登記而行使，而非被告四人所有，均不予宣
    告沒收。經核認事用法並無違誤，量刑亦堪認允當，被告四
    人上訴猶執陳詞否認犯罪，均無理由，應予駁回。
據上論斷，應依刑事訴訟法第368條，判決如主文。
本案經檢察官黃逸帆追加起訴，檢察官楊淑芬到庭執行職務。
中　　華　　民　　國　　110 　年　　3 　　月　　23　　日
            刑事第二十三庭審判長法　官  許永煌
                                法　官  雷淑雯
                                法　官  黃美文
以上正本證明與原本無異。
如不服本判決，應於收受送達後20日內向本院提出上訴書狀，其
未敘述上訴之理由者並得於提起上訴後20日內向本院補提理由書
（均須按他造當事人之人數附繕本）「切勿逕送上級法院」。
                                書記官  湯郁琪
中　　華　　民　　國　　110 　年　　3 　　月　　25　　日

附錄：本案論罪科刑法條全文
中華民國刑法第210條
（偽造變造私文書罪）
偽造、變造私文書，足以生損害於公眾或他人者，處 5 年以下
有期徒刑。
中華民國刑法第215條
從事業務之人，明知為不實之事項，而登載於其業務上作成之文
書，足以生損害於公眾或他人者，處 3 年以下有期徒刑、拘役
或 1 萬 5 千元以下罰金。
中華民國刑法第216條
（行使偽造變造或登載不實之文書罪）
行使第 210 條至第 215 條之文書者，依偽造、變造文書或登載
不實事項或使登載不實事項之規定處斷。